【裁判字號】    96,交易,420
【裁判日期】    970213
【裁判案由】    過失傷害
【裁判全文】
臺灣臺中地方法院刑事判決             96年度交易字第420號
公  訴  人  臺灣臺中地方法院檢察署檢察官
被      告  丙○○
上列被告因過失傷害案件，經檢察官提起公訴（九十六年度偵字
第九四一號），被告於準備程序中就被訴事實為有罪之陳述，經
告以簡式審判之旨，並聽取意見後，本院裁定進行簡式審判程序
，判決如下：
    主    文
丙○○因過失傷害人，處有期徒刑肆月，如易科罰金，以新臺幣
壹仟元折算壹日，減為有期徒刑貳月，如易科罰金，以新臺幣壹
仟元折算壹日。
    犯罪事實及理由
一、犯罪事實：丙○○於民國九十五年十一月十一日上午九時許
    ，駕駛車牌號碼一○二三─GH號自小客車，沿台中市○區○○路內側車道由東往西方向行駛，於同日上午九時三十三分
    許，行經台中市○區○○路與建功街之無號誌交岔路口時，
    原應注意減速慢行，且駕駛人應注意車前狀況，並隨時採取
    必要之安全措施，依當時情形，復無不能注意之情事，竟疏
    於注意及此，而貿然前行，適前方同向行駛由周滿堂所騎乘
    之車牌號碼SSH─二六八號輕型機車，後搭載其妻乙○○○
    駛至上址交岔路口，未讓快車道直行車先行，而不當逕由慢
    車道變換車道左轉至建功街時，因丙○○之前述過失，而煞
    車不及，以致其以所駕車輛之左側大燈部位撞及由周滿堂所
    騎乘車輛之後車尾，致使周滿堂、乙○○○當場人車倒地，
    周滿堂因之受有左側骨折之傷害，乙○○○則因之受有左側
    第三、四肋骨骨折、左側第二、三、四趾骨骨折等傷害。丙○○於肇事後，尚未經有偵查權限之公務員發覺前，主動向
    據報前往處理之員警表明為肇事人，自首而接受裁判。嗣周
    滿堂於九十五年十一月二十六日，因心肺功能衰竭死亡。案
    經周滿堂之子甲○○於周滿堂死亡後就周滿堂受傷部分提出
    告訴，及乙○○○就其受傷部分委任甲○○為代理人提出告
    訴由臺灣臺中地方法院檢察署檢察官偵查起訴。
二、證據名稱：
  (一)被告於本院審理中之認罪。
  (二)被害人周滿堂於員警製作之道路交通事故談話紀錄表之證述
    。
  (三)卷附道路交通事故現場圖、道路交通事故調查報告表(一)、(二)
    、道路交通事故談話紀錄表、事故現場照片、診斷證明書、
    死亡證明書、被告丙○○之臺中市○○○道路交通事故肇事
    人自首情形紀錄表、臺灣省臺中市區車輛行車事故鑑定委員
    會九十六年十月二十三日中市行字第○九六五四○三三七四
    號函檢附鑑定意見書、周滿堂之澄清綜合醫院病歷資料及法
    務部法醫研究所九十六年十一月二十八日法醫理字第○九六
    ○○○四八一九號函附九十六醫文字第○九六一一○一七一
    ○號法醫文書審查鑑定書。
三、按犯罪之被害人，得為告訴；又被害人已死亡者，得由其配
    偶、直系血親、三親等內之旁系血親、二親等內之姻親或家
    長、家屬告訴，刑事訴訟法第二百三十二條及第二百三十三
    條第二項定有明文。本件車禍後，被害人周滿堂於九十五年
    十一月二十六日因心肺功能衰竭死亡，其子甲○○於九十五
    年十二月七日偵查中之訊問期日已表明就被告丙○○對周滿
    堂之過失傷害部分提出告訴（相卷第六十頁）。另告訴人乙○○○於九十六年一月二十四日與被告丙○○經調解不成立
    後之九十六年一月二十五日，以告訴人身分就臺灣臺中地方
    法院檢察署九十六年度偵字第九四一號被告丙○○過失傷害
    案件提出書面告訴（其狀首已表明係刑事補充告訴理由，且
    狀內已表明告訴人乙○○○，並表明刑事偵查案號及過失傷
    害案由，顯已有提出刑事告訴之意旨），並出具刑事委任狀
    委任甲○○為代理人（附於九十六年度偵字第九四一號卷）
    。是其等之告訴均屬合法，併此敘明。
四、核被告丙○○所為，係犯刑法第二百八十四條第一項前段之
    過失傷害罪。其以一行為致使被害人周滿堂及告訴人乙○○○受有如上所述之傷害，係屬想像競合犯，應從一重處斷。
    又其於肇事後，尚未經有偵查權限之公務員發覺前，主動向
    據報前往處理之員警表明為肇事人，自首而接受裁判，此有
    臺中市○○○道路交通事故肇事人自首情形紀錄表在卷可稽
    ，依刑法第六十二條前段之規定，減輕其刑。爰審酌被告係
    過失犯罪，被害人周滿堂於本件車禍之發生亦有部分過失責
    任，惟被告迄今尚未完全與被害人周滿堂之家屬及告訴人乙○○○就渠等之受傷損害達成和解，及參酌檢察官之具體求
    刑意見等一切情狀，量處如主文所示之刑，並諭知易科罰金
    之折算標準，以資懲儆。又被告本案犯罪於九十六年四月二
    十四日以前，合於中華民國九十六年罪犯減刑條例第二條第
    一項第三款應予減其刑期二分之一之規定，爰就其宣告刑予
    以減刑，並依同條例第九條規定諭知易科罰金之折算標準。
五、依刑事訴訟法第二百七十三條之一第一項、第三百十條之二
    、第四百五十四條第一項、第二百九十九條第一項前段，刑
    法二百八十四條第一項前段、第五十五條、第四十一條第一
    項前段，刑法施行法第一條之一，中華民國九十六年罪犯減
    刑條例第二條第一項第三款、第七條、第九條，判決如主文
    。
中    華    民    國    97    年    2     月    13    日
                      刑事第三庭法  官  賴恭利
以上正本證明與原本無異。
如不服本判決，應於送達後十日內向本院提出上訴狀（應敘述具
體理由並附繕本），上訴於臺灣高等法院臺中分院。上訴書狀如
未敘述理由，應於上訴期間屆滿後二十日內補提理由書於本院。
                                書記官  孫立文
中    華    民    國    97    年    2     月    13    日
附錄本案論罪科刑法條
中華民國刑法第284條
（過失傷害罪）
因過失傷害人者，處6月以下有期徒刑、拘役或5百元以下罰金，
致重傷者，處1年以下有期徒刑、拘役或5百元以下罰金。
從事業務之人，因業務上之過失傷害人者，處1年以下有期徒刑
、拘役或1千元以下罰金，致重傷者，處3年以下有期徒刑、拘役
或2千元以下罰金。


司法院資訊處製作；財團法人民間司法改革基金會備份。
